# 关于联营公司的外币折算问题

提问人：alisonli123 时间：2010-03-22 18:07:54
请教一个香港财务报告准则的问题：
一家香港公司（记帐本位币为港币）持有的一家联营公司（记帐本位币为人民币）为中国境内公司。根据财政部令第 28 号中外合作经营企业外国合作者先行回收投资审批办法和合作章程，外方股东以分取固定资产折旧的方式先行回收投资。本年回收投资人民币 3亿元。
根据HKAS21, 先行回收投资也可以视为股权的部分处置，从而在香港公司的帐面将相关的在外币折算储备的金额转入当年的利润表。
根据理解，首先应该是联营公司的人民币报表应该折算为港币，在香港公司单家公司账面的长期股权投资应该是按照历史成本入账，在合并成面每年按照联营公司的折算报表进行损益调整。这样在先行回收投资的时候应该只有回收资金和历史成本的差异。
请问这样的理解是否正确？该交易可以怎么运用HKAS21?

回答人：chenyiwei
回复 楼主 alisonli123 的帖子在投资方个别报表层面，赞同你的理解。长期股权投资（以历史成本计量的非货币资产）本身不产生外币折算差额。所收回的款项与提前收回部分对应的长期股权投资原帐面价值之差作为投资处置损益处理。 在投资方合并报表层面，因为被提前收回投资的是本企业的联营企业，本企业仅仅对其采用权益法核算，而权益法核算的依据是该被投资企业折算后的报表，权益法核算中将包含外币折算差额在内的被投资企业其他综合收益相应份额确认为投资方的其他综合收益，计入资本公积，但不作为“外币折算差额”单列，所以原先并不存在对应于该项长期股权投资的外币折算差额。